最　高　行　政　法　院　裁　定　　　　　　　　　　　　九十三年度裁字第八號
　　上　訴　人　甲○○
　　被 上訴 人　桃園縣稅捐稽徵處
　　代　表　人　乙○○
右當事人間因地價稅事件，上訴人對於中華民國九十一年十月九日臺北高等行政法院
八十九年度訴字第二五三一號判決，提起上訴，本院裁定如左：
　　主  文
上訴駁回。
上訴審訴訟費用由上訴人負擔。
　　理  由
按對於高等行政法院判決上訴，非以其違背法令為理由，不得為之，行政訴訟法第二
百四十二條定有明文。是對於高等行政法院判決上訴，若未具體說明原判決違背何項
法令、不適用或如何適用不當之具體情事，即非主張原判決違背法令以為上訴理由，
其上訴不應准許。本件上訴意旨略以：除上訴人所有座落龍潭鄉○○段八一、九四地
號二筆土地地目為「建」外，其餘湖底段三○二、三二○、三二六、四二四、六一七
地號五筆土地；龍華段七二、八五、九六、一一五、一二六、三四九地號六筆土地；
南龍段八○地號一筆土地，合計共十二筆土地，與源本兩口池塘，地目皆為「池」「
溜」，自日據時代至民國八十四年皆依土地稅法施行細則第二十一條、二十二條規定
繳納田賦代金稅款，詎料被上訴人自民國八十四年起將往昔池塘，認定公共設施業已
完竣或未完竣惟未作農業使用為由，課徵地價稅。該公共設施未完竣湖底段八一、九
四地號土地上確有面積不滿二○○平方公尺之農舍，僅佔湖底段八一、九四地號土地
共計一三二八‧○七平方公尺之一小部分，卻以全部面積課徵地價稅，甚不合情理，
蓋因其中大部分土地係種植蔬菜、防風竹木林、行人巷道，理應比照房屋稅、地價稅
查定標準同幢房屋內有營業、住家之別，分別以實際面積課徵地價稅。另湖底段三○
二、三二○、三二六、四二四、六一七地號五筆土地係公共設施未完竣迄今未改變地
形地貌，尚有儲水、洩水，地目「池」「溜」之土地，符合土地稅法施行細則二十一
、二十二條及土地法第十四、二十二條規定，原判決僅撤銷湖底段三二○地號土地之
地價稅，其餘毗鄰湖底段三○二、三二六、四二四、六一七地號土地之地價稅未予撤
銷，為德不足，「農業使用」之認定標準又何在？又龍華段、南龍段土地雖稱公共設
施完竣，惟檢視龍華段七二地號土地、南龍段八○地號土地，位於同段六七、六八、
七一地號三幢房屋前面，現已鋪設水泥成為公共大眾通行巷道，不應課徵地價稅。綜
上所陳，被上訴人核定八十八年地價稅與法、理、情不合，原判決不依法撤銷，顯有
違誤，爰提起上訴等語。經核上訴論旨，旨在述說上訴人在原審起訴所述原處分不當
之理由，並泛稱原判決就判決上訴人敗訴部分顯有違誤，惟對原判決究竟有何違背法
令之事由，並未具體指明。參照首揭規定，其上訴顯難認為合法，應予駁回。
據上論結，本件上訴為不合法，依行政訴訟法第二百四十九條第一項前段、第一百零
四條、民事訴訟法第九十五條、第七十八條，裁定如主文。
中　　華　　民　　國　　九十三　　　年　　  一　　　　月　　　八　　　　日
                    最 高 行 政 法 院  第 五 庭
                                審 判 長 法  官　　　徐　樹　海
                                         法  官　　　吳　錦　龍
                                         法  官　　　鄭　淑　貞
                                         法  官　　　林　家　惠
                                         法  官      林  茂  權
右  正  本  證  明  與  原  本  無  異
　　　　　　　　　　　　　　　　　　　　 法院書記官　王  褔  瀛
中　　華　　民　　國　　九十三　　　年　　　一　　　　月　　　八　　　　日
